# 求助陈版主，合营企业会计处理的疑问。

提问人：liuweisheng 时间：2022-08-17 10:57:21
AB各持有C公司50%的股权，AB对C的权利及义务完全一样。那么A合并报表对C的投资，是按照权益法确认长投，还是将C的资产负债所有者权益各一半并入。谢谢版主解惑

回答人：chenyiwei
这种情况要区分C是共同经营还是合营企业。具体标准参考《企业会计准则第 40 号——合营安排》及其应用指南。如果确定是合营企业的，则不能采用比例合并法。
因为C是具有独立法人资格的企业，因此构成合营企业的可能性相对较大，但也有可能属于共同经营。